臺灣臺南地方法院臺南簡易庭民事判決
109年度南簡字第1108號
原      告  中租迪和股份有限公司

法定代理人  陳鳳龍  
訴訟代理人  鄒慶龍  
被      告  劉偉民即劉乃賢之繼承人



上列當事人間請求給付票款事件，經本院於民國109年10月27日
言詞辯論終結，判決如下：
    主      文
被告劉偉民應於繼承被繼承人劉乃賢之遺產範圍內與劉怡錤、劉
怡君連帶給付原告新臺幣701萬7,800元，及自民國109年3月16日
起至清償日止，按週年利率20％計算之利息。
訴訟費用由被告劉偉民於繼承被繼承人劉乃賢之遺產範圍內與劉
怡錤、劉怡君連帶負擔。
本判決得假執行。
    事實及理由
壹、程序事項：
一、本件被告經合法通知，未於言詞辯論期日到場，核無民事訴
    訟法第386 條各款所列情事，爰依原告之聲請，由其一造辯
    論而為判決。
貳、實體事項：
一、原告起訴主張：
㈠、緣原告執有訴外人即被繼承人劉乃賢（下稱劉乃賢）於民國1
    08年3月11日簽發，面額為新臺幣（下同）8,445,600元，到
    期日為109年3月16日，免除作成拒絕證書之本票乙紙（下稱
    系爭本票），詎屆期後為付款之提示，目前仍尚積欠7,017,
    800元，迭經催討未獲置理。
㈡、劉乃賢前以明義藥品有限公司（下稱明義公司）名義，於105
    年8月間與原告往來一筆分期付款買賣契約（下稱前案），
    債務人明義公司先將2,500瓶速百康軟膠囊食品60T出售予原
    告，約定價款500萬元、發票稅金25萬元，之後再採分期付
    款之方式（即每月一期、計分60期，共5年）向原告購回上
    開2,500瓶速百康軟膠囊食品60T，約定買賣總價金為6,820,
    000元、發票稅金341,000元、手續費（含稅）78,750元，並
    由當時之負責人劉乃賢及訴外人吳佩青共同擔任連帶保證人
    ，開立支票（即自105年9月17日起至106年8月17日止，按月
    清償128,600元；自106年9月17日起至107年8月17日止，按
    月清償123,600元；自107年9月17日起至108年7月17日止，
    按月清償119,800元；發票日為108年8月17日、票面金額2,4
    75,800元之總票一張，共計6,820,000元。票據號碼分別為
    ：0000000至0000000、0000000至0000000、0000000至00000
    00、0000000至0000000、0000000至0000000，共計36張。付
    款行庫：京城銀行關廟分行。帳號：000000000、000000000
    。）交付原告收執，以俾遵期提示受償，且共同簽立本票及
    提供劉乃賢名下臺南市○○區○○段0000○0000地號土地及同段7
    75建號（建物門牌號碼：臺南市○○區○○里○○○街000號）之房
    地設定最高限額抵押權予原告，以擔保現在及將來所有債務
    之履行。
㈢、原告遂將4,830,250元（計算式：買賣價金500萬元+稅金250,
    000元－手續費(含稅)78,750元－售貨發票稅341,000元＝4,830
    ,250元）分別於105年8月17匯款530,250元及同年8月26日匯
    款430萬元入債務人明義公司開設於京城商業銀行股份有限
    公司關廟分行之帳戶（帳號：0000-0000-0000）內。
㈣、嗣於108年3月間，劉乃賢再以明義公司名義，與原告締結往
    來另一筆分期付款買賣契約（下稱後案），雙方依約(前案
    買賣契約書第5條第2項）議定後案往來時，前案則以2,675,
    824元解約清償。
㈤、以後案而言，債務人明義公司先將3,000瓶速百康軟膠囊食品
    60T出售予原告，約定價款600萬元、發票稅金30萬元，之後
    再採分期付款（每月一期、計分72期，共6年）向原告購回
    上開3,000瓶速百康軟膠囊食品60T，約定買賣總價金8,445,
    600元、發票稅金422,280元、手續費（含稅）94,500元（原
    證七、八），亦由劉乃賢擔任連帶保證人，並開立支票（即
    自108年4月15日起至109年3月15日止，按月清償129,800元
    ；自109年4月15日起至110年3月15日止，按月清償124,800
    元；自110年4月15日起至111年3月15日止，按月清償119,80
    0元；自111年4月15日起至112年3月15日止，按月還款114,8
    00元；自112年4月15日起至114年3月15日止，按月清償109,
    800元，共計8,445,600元。票據號碼：0000000至0000000、
    0000000至0000000，共13張。付款行庫：京城銀行關廟分行
    。帳號：000000000號。)交予原告收執，以俾遵期提示受償
    ，且共同簽立系爭本票及沿用前案不動產抵押權設定，以擔
    保所有債務之履行。
㈥、原告遂於108年3月15日將3,107,396元（計算式：買賣價金60
    0萬元＋稅金30萬元－手續費(含稅)94,500元－售貨發票稅422,
    280元－前案解約款2,675,824元＝3,107,396元）匯入債務人
    明義公司開設於京城商業銀行關廟分行帳戶（帳號：0000-0
    000-0000）內。
㈦、後案於108年4月至109年1月間，還款支票均正常兌現。詎料
    ，劉乃賢辭世後，旋即發生退票違約，經原告派員與劉乃賢
    之家屬協商，其中繼承人之一劉怡錤有於109年2月17日匯款
    清償退票款129,800元；惟自109年3月起，未見有任何清償
    ，迄今共積欠債務7,017,800元，與原告向鈞院109年度司促
    字第12866號支付命令請求之内容相符。又，經原告在司法
    院家事事件（繼承事件）公告查詢結果，被繼承人劉乃賢之
    債權債務關係應由訴外人劉怡錤、劉怡君及被告劉偉民繼承
    。為此乃依票據之法律關係，提起本件訴訟等語。並聲明如
    主文第1 項所示（見本院卷第32頁）。
二、被告未於言詞辯論期日到場，僅於本院非訟中心核發109年
    度司促字第12866號支付命令後，在法定期間具狀提出異議
    ，惟異議狀內容僅泛稱：與支付命令有關之債務尚有糾葛等
    語。
三、本院得心證之理由：
㈠、原告主張之上揭事實，業據提出與其所述相符之本票影本、
    本院109年3月27日南院武家厚109年度司繼字第931號公示催
    告公告、戶籍謄本、繼承系統表、105年8月12日買賣契約書
    暨核銷明細、臺南市歸仁地政事務所他項權利證明書、土地
    、建築改良物抵押權設定契約書、遠東國際商業銀行轉帳付
    款明細表、108年3月11日買賣契約書暨核銷明細表、遠東國
    際商業銀行付款交易處理狀態查詢、歷史交易明細查詢結果
    、存證信函暨其回執等件附卷可參（見調字卷第11至13頁、
    第25至34頁、第59至64頁；本院卷第39至85頁），而被告已
    於相當時期受合法通知，均未於言詞辯論期日到場，亦未提
    出準備書狀作何爭執，依民事訴訟法第280條第3項準用第1
    項之規定，應視同自認。
㈡、按在票據上簽名者，依票上所載文義負責；二人以上共同簽
    名時，應連帶負責；本票發票人所負責任，與匯票承兌人同
    ；付款人於承兌後，應負付款之責；執票人向本票債務人行
    使追索權時，被拒絕承兌或付款之本票金額，如有約定利息
    者，得請求其利息，票據法第5條第1項、第52條第1項、第1
    21條、第52條第1項、第124條準用第97條第1項第1款分別定
    有明文。再按繼承，因被繼承人死亡而開始；繼承人自繼承
    開始時，除本法另有規定外，承受被繼承人財產上之一切權
    利、義務；繼承人對於被繼承人之債務，以因繼承所得遺產
    為限，負清償責任，民法第1147條、第1148條第1項本文、
    第2項亦分別定有明文。查本件原告持有劉乃賢所簽發系爭
    本票，經遵期提示尚餘票款7,017,800元未獲付款，已如前
    述，又劉乃賢已於109年2月2日死亡，依前開規定，有依本
    票文義擔保付款之義務。從而，原告依據票據及繼承之法律
    關係，請求被告劉偉民應於繼承被繼承人劉乃賢之遺產範圍
    內與劉怡錤、劉怡君連帶給付原告701萬7,800元，及自109
    年3月16日起至清償日止，按週年利率20％計算之利息，為有
    理由，應予准許。
四、本件係依民事訴訟法第427條第1項規定適用簡易程序之事件
    ，所為被告敗訴之判決，依同法第389條第1項第3款之規定
    ，應依職權宣告假執行。
五、訴訟費用負擔之依據：民事訴訟法第78條。
中　　華　　民　　國　　109 　年　　11　　月　　17　　日
            臺灣臺南地方法院臺南簡易庭
                              法  官  吳金芳
以上正本證明與原本無異。
如不服本判決，應於判決送達後20日內，向本院提出上訴狀並表
明上訴理由（須附繕本），如於本判決宣示後送達前提起上訴者
，應於判決送達後20日內補提上訴理由書（須附繕本）。如委任
律師提起上訴者，應一併繳納上訴審裁判費。
中　　華　　民　　國　　109 　年　　11　　月　　17　　日
                              書記官  李崇文